# 长期股权投资减值准备的特殊情况处理

提问人：茶前饭后 时间：2018-05-23 23:16:29
请教版主， 2015 年 12 月 31 日，A非同一控制下方式控股了B企业，投资时投资成本 5000 万，商誉 1000 万，B企业公允价值净资产4000 万， 2017 年 12 月 31 日，由于B企业业绩下滑，重新对A企业的长期股权投资计价预计提减值准备，方法 1 ：假如 2017 年 12 月 31日B企业评估价值 4600 万，B企业公允价值净资产 4100 万，A企业长期股权投资计提减值准备=5000-4600=400万，方法 2 ：假如2017 年 12 月 31 日B企业评估价值 4600 万，B企业公允价值净资产 4100 万，推算合并口径商誉减值=4100+1000-4600=500万，个别报告计提长期投资减值准备 500 万，合并口径中把长期股权投资减值准备再转化成商誉减值准备即可。 请教版主哪种方式处理正确？我偏向于第二种，因为成本法核算虽个别报表不做权益调整，但毕竟B企业权益是在变化中，第二种方法考虑了B企业公允价值权益的变化，显得更加客观合理。 望版主指点！

回答人：chenyiwei
A企业长期股权投资计提减值准备=5000-4600=400万，合并报表层面商誉减值如你所述。

提问人：茶前饭后 时间：2018-05-24 14:59:47
陈版您好，如果这样，在合并报表层次分录：借：资产减值损失 100 万，贷：长期投资减值准备-400万、商誉减值准备 500 万，这样正确吧？

回答人：chenyiwei
可以这样理解。